臺灣板橋地方法院刑事判決　　　　　　　 94年度易字第378號
公　訴　人　臺灣板橋地方法院檢察署檢察官
被　　　告　丙○○
上列被告因竊盜案件，經檢察官提起公訴（九十四年度偵字第四
一三四號），暨移送併案審理（九十四年度偵字第五四五一號）
，被告於準備程序認罪，本院以簡式審判程序判決如下：
    主  文
丙○○連續結夥三人踰越牆垣竊盜，未遂，處有期徒刑捌月。
    事  實
一、丙○○前於民國八十五年間曾因搶奪案件，經法院判處有期
    徒刑一年確定並入監執行，嗣於八十七年五月二十日假釋出
    獄，同時交付保護管束，迄八十七年七月十七日已保護管束
    期滿且未經撤銷（此於本案尚不構成累犯）。詎猶不知警惕
    ，竟為下列犯罪行為：
    (一)丙○○於九十四年二月二十三日十五時十一分許，騎乘車
      號ＱＢ八－二○八號機車搭載姓名年籍不詳綽號「阿宗」
      之成年男子，行經臺北縣樹林市○○街四十九巷五十七號
      工廠附近時，因見該工廠大門未鎖，認為有機可乘，乃與
      「阿宗」基於意圖為自己不法所有之概括犯意聯絡，共同
      進入該工廠內，徒手竊取不銹鋼材料一批（重約三十公斤
      ，市價約新臺幣（下同）一千八百元），得手後即騎車逃
      逸，並將所竊得之不銹鋼材料暫藏於臺北縣新莊市○○道
      路與瓊林路口附近草叢內。
    (二)丙○○與「阿宗」竟又承前概括犯意，於同日十八時四十
      八分許，與同具竊盜犯意聯絡姓名年籍不詳綽號「阿董」
      之成年男子，結夥三人前往同址，並推由「阿董」以翻牆
      方式踰越該工廠鐵製圍牆後徒手行竊，丙○○及「阿宗」
      則在圍牆外把風，欲竊取該工廠內剩餘之不銹鋼材料（重
      約二百公斤，約值二萬元），惟甫著手行竊，即為聽見翻
      動不銹鋼時所生聲響之鄰居發現，三人乃因該鄰居叫喊而
      駕車逃逸，致未能得逞。嗣經警依據該鄰居所抄ＱＢ八－
      二○八號循線追查，因而查悉上情，並經丙○○帶同前往
      臺北縣新莊市○○道路與瓊林路口附近草叢內，而查獲前
      段遭竊重約三十公斤之不銹鋼材料。
    (三)丙○○復承前概括犯意，於九十四年三月二十八日二十二
      時許，在臺北縣樹林市○○街○段十四號巷內，徒手竊取
      樹林市公所所有之供電箱鐵蓋七個（約值四千二百元），
      得手後正欲離去之際，即為員警發覺而當場查獲。
二、案經臺北縣政府警察局樹林分局報請臺灣板橋地方法院檢察
    署檢察官偵查起訴暨移送併案審理。
    理  由
一、右開犯罪事實，迭據被告丙○○於警詢、偵訊及本院審理時
    坦承不諱，核與證人即址設臺北縣樹林市○○街四十九巷五
    十七號之工廠負責人乙○○、證人即樹林市公所市場管理員
    甲○○證述大致相符，並有贓物認領保管單各一紙、照片八
    幀附卷可稽，應足擔保其自白之真實性，堪信屬實。本件事
    證明確，被告犯行堪以認定。
二、核被告丙○○所為，係犯刑法第三百二十條第一項之普通竊
    盜罪（指犯罪事實(一)(三)部分）、同法第三百二十一條第二項
    、第一項第二、四款之結夥三人踰越牆垣竊盜未遂罪（指犯
    罪事實(二)部分）。其與「阿宗」就犯罪事實(一)(二)部分，有犯
    意聯絡及行為分擔，與「阿董」就犯罪事實(二)部分，亦有犯
    意聯絡及行為分擔，均成立共同正犯。其先後三次竊盜犯行
    ，雖有普通竊盜及加重竊盜之別，然其基本構成要件均屬相
    同，且犯罪時間亦屬緊接，顯係基於概括犯意所為，為連續
    犯，應依法論以情節較重之結夥三人踰越牆垣竊盜罪。又被
    告所犯如犯罪事實(二)之結夥三人踰越牆垣竊盜罪，已著手於
    犯罪之實施，並因遭人發覺而逃離現場，致未能得逞，屬未
    遂犯，爰依刑法第二十六條前段之規定減輕其刑。另前開犯
    罪事實(三)部分雖未據起訴，惟因與已起訴部分具有連續犯之
    裁判上一罪關係，並經檢察官移送併案審理，自應為起訴效
    力所及，本院自應併予審究，併此說明。查被告前於八十五
    年間曾因搶奪案件，經法院判處有期徒刑一年確定並入監執
    行，嗣於八十七年五月二十日假釋出獄，同時交付保護管束
    ，迄八十七年七月十七日已保護管束期滿且未經撤銷，有臺
    灣高等法院被告前案紀錄表附卷可稽，此於本案尚不構成累
    犯，惟仍應列入量刑參考（被告之素行），復審酌被告犯罪
    之動機目的，智識程度（國中畢業），竊取財物價值多寡，
    及犯後坦承犯行態度良好等一切情狀，量處如主文所示之刑
    。
三、末按除被告所犯為死刑、無期徒刑、最輕本刑為三年以上有
    期徒刑之罪或高等法院管轄第一審案件者外，於前條第一項
    程序進行中，被告先就被訴事實為有罪之陳述時，審判長得
    告知被告簡式審判程序之旨，並聽取當事人、代理人、辯護
    人及輔佐人之意見後，裁定進行簡式審判程序，刑事訴訟法
    第二百七十三條之一定有明文。查本件被告所犯上開普通竊
    盜罪及加重竊盜罪，法定本刑分別為「五年以下有期徒刑、
    拘役或五百元以下罰金」，及「六月以上五年以下有期徒刑
    」，均非最輕本刑三年以上有期徒刑之罪，且被告於九十四
    年五月十九日準備程序進行中，復就被訴事實為有罪之陳述
    ，經告知被告簡式審判程序之旨，被告及公訴人對於本件改
    依簡式審判程序審理亦均表示無意見，是本院合議庭即依前
    揭刑事訴訟法規定，裁定本件進行簡式審判程序，附此說明
    。
據上論結，應依刑事訴訟法第二百九十九條第一項前段、第二百
七十三條之一，刑法第二十八條、第五十六條、第三百二十一條
第二項、第一項第二、四款、第二十六條前段，判決如主文。
本案經檢察官葉志飛到庭執行職務。
中　　華　　民　　國　　94　　年　　6 　　月　　2 　　日
                  刑事第十一庭法  官?楊  明  佳
上列正本證明與原本無異。
如不服本判決，應於判決送達後十日內向本院提出上訴狀（應附
繕本），上訴於臺灣高等法院。
                              書記官  黃  炎  煌
中　　華　　民　　國　　94　　年　　6 　　月　　2 　　日
附錄法條
刑法第三百二十條
意圖為自己或第三人不法之所有，而竊取他人之動產者，為竊盜
罪，處五年以下有期徒刑、拘役或五百元以下罰金。
意圖為自己或第三人不法之利益，而竊佔他人之不動產者，依前
項之規定處斷。
前二項之未遂犯罰之。
刑法第三百二十一條
犯竊盜罪而有左列情形之一者，處六月以上、五年以下有期徒刑
：
一  於夜間侵入住宅或有人居住之建築物、船艦或隱匿其內而犯
??之者。
二  毀越門扇、牆垣或其他安全設備而犯之者。
三  攜帶兇器而犯之者。
四  結夥三人以上而犯之者。
五  乘火災、水災或其他災害之際而犯之者。
六  在車站或埠頭而犯之者。
前項之未遂犯罰之。
